【裁判字號】    97,小上,71
【裁判日期】    970828
【裁判案由】    損害賠償
【裁判全文】
臺灣臺中地方法院民事裁定  97年度小上字第71號
上  訴  人  甲○○
被上訴人    華南產物保險股份有限公司台中分公司
法定代理人  乙○○
上列當事人間請求損害賠償事件，上訴人對於中華民國97年7月3
日本院豐原簡易庭97年度豐小字第646號第一審判決提起上訴，
本院裁定如下：
    主  文
上訴駁回。
第二審訴訟費用新台幣壹仟伍佰元由上訴人負擔。
    理  由
一、按對於小額程序之第一審裁判之上訴或抗告，非以其違背法
    令為理由，不得為之；又其上訴狀應記載上訴理由，並表明
    (一)原判決所違背之法令及其具體內容。(二)依訴訟資料可認為
    原判決有違背法令之具體事實，民事訴訟法第436條之24第2
    項、第436條之25分別定有明文。次按所謂判決違背法令，
    係指判決不適用法規或適用不當者，復為同法第468條所明
    定，此亦為小額事件之上訴程序所準用（民事訴訟法第436
    條之32第2項參照）。再按以判決有不適用法規或適用不當
    為上訴理由時，其上訴狀或理由書應有具體之指摘，並揭示
    該法規之條項或內容，若係成文法以外之法則，揭示該法則
    之旨趣，倘為司法院解釋或最高法院之判例，則應揭示該判
    解之字號或內容，如依民事訴訟法第496條所列第1款至第5
    款事由提起上訴時（第6款未準用，參照同法第436條之32第
    2 項規定），其上訴狀或理由書應揭示合於該條款之事實，
    上訴理由狀如未依此項方法表明，或其所表明者，顯與上開
    法條規定之情形不合時，即難認為已對原判決之違背法令有
    具體之揭示，其上訴自難認為合法，最高法院71年度台上字
    第314號判例可資參照。復按上訴不合程式或已逾期間或法
    律上不應准許者，第二審法院應以裁定駁回之，為民事訴訟
    法第471條第1項、第444條第1項前段所明定，且此於小額事
    件之上訴程序亦準用之（民事訴訟法第436條之32第2項參照
    ）。
二、本件上訴意旨略以：肇事地點係其公司貨車出入口，被上訴
    人所保險之車輛，不應將車停置該處，且停車未告知上訴人
    或按閃爍燈示警，上訴人就系爭肇事無需賠償，案發時對方
    駕駛亦自知不對，惟因對方就保險理賠不清楚，又深怕未能
    獲得理賠，上訴人亦認自己無需負任何責任，乃配合自行承
    認自己不對，然事隔一年，對方保險公司竟要求賠償，實無
    法接受等語。經核前揭上訴意旨，其內容僅表示被上訴人所
    承保車輛之駕駛，於停車時可能有所過失之問題，上訴人並
    未具體指出原審判決有如何違背法令情事，亦未依民事訴訟
    法第436條之25之規定，表明原判決所違背之法令及具體內
    容，暨依訴訟資料可認為原判決有違背法令之具體事實，或
    有民事訴訟法第469條第1款至第5款之情形，自難認對原審
    判決之如何違背法令已有具體之指摘，依首揭說明，其上訴
    自非合法，應逕予駁回。
三、依民事訴訟法第436條之32第1項準用同法第436條之19之規
    定，第二審法院為訴訟費用之裁判時，應確定其訴訟費用額
    ，而本件第二審訴訟費用額確定為裁判費1,500元，應依前
    揭條文規定，為如主文第二項之諭知。
四、據上論結，本件上訴為不合法，依民事訴訟法第436條之32
    第1項、第2項、第444條第1項、第95條、第78條、第436條
    之19第1項，裁定如主文。
中    華    民    國    97    年    8    月    28    日
                  民事第四庭   審判長法  官  王  銘
                                     法  官  呂明坤
                                     法  官  王金洲
以上正本係照原本作成。
不得抗告。
中    華    民    國    97    年    8    月    28    日
                                     書記官  楊家印


司法院資訊處製作；財團法人民間司法改革基金會備份。
